【裁判字號】    98,易,2893
【裁判日期】    981215
【裁判案由】    竊盜
【裁判全文】
臺灣板橋地方法院刑事判決              98年度易字第2893號
公  訴  人  臺灣板橋地方法院檢察署檢察官
被      告  丁○○
上列被告因竊盜等案件，經檢察官提起公訴（98年度偵字第2533
5 號），被告於本院準備程序進行中，就被訴犯罪事實為有罪之
陳述，本院告知簡式審判程序之旨，並聽取其與公訴人之意見後
，經本院裁定行簡式審判程序審理後，判決如下：
    主  文
丁○○犯攜帶兇器竊盜罪，共伍罪，均處有期徒刑柒月。應執行
有期徒刑壹年捌月。
    事  實
一、丁○○曾於民國98年間因竊盜等案件，經本院分別以98年度
    易字第708 號刑事判決處有期徒刑7 月、3 月、3 月確定，
    及以98年度易字第2051號刑事判決處有期徒刑6 月、拘役40
    日、30日，且均得易科罰金確定（皆尚未執行，於本案不構
    成累犯）。詎其猶不知悔改，竟意圖為自己不法之所有，基
    於竊盜之犯意，分別為下列(一)至(五)之犯行：
(一)、於98年3 月初某日，在臺北縣汐止巿福德一路351 巷1 弄16
    號前，攜帶其所有而客觀上對人之生命、身體、安全構成威
    脅足供兇器使用之不明工具，竊取髮利國際貿易有限公司所
    有、由甲○○所管領之車牌號碼7580-JT 號自用小貨車之觸
    媒轉換器（價值約新臺幣〈下同〉13,000元），接續持該不
    明之兇器，擊破該車輛車窗後（涉犯刑法毀損罪嫌部分，未
    據告訴），竊取車內廠牌Mio 、型式C220、序號B2L75T0182
    7 號之衛星導航器1 臺（價值約6,000 元），得手後隨即逃
    離現場。
(二)、於98年3 月22日上午5 時30分許，在臺北縣中和巿員山路28
    之13號前，攜帶其所有而客觀上對人之生命、身體、安全構
    成威脅足供兇器使用之不明工具，竊取鴻興欣業有限公司所
    有、由戊○○所管領之車牌號碼6953-EV 號自用小貨車觸媒
    轉換器（價值約15,000元），接續持該不明之兇器，擊破該
    車輛車窗後（涉犯刑法毀損罪嫌部分，未據告訴），竊取車
    內廠牌不詳之衛星導航器1 臺（價值約6,000 元），得手後
    隨即逃離現場。
(三)、於98年3 月30日上午8 時15分許，在臺北縣新莊巿化成路29
    巷67號前，攜帶其所有而客觀上對人之生命、身體、安全構
    成威脅足供兇器使用之不明工具，擊破林翠娥所有、由乙○
    ○所管領之車牌號碼A6-0616 號自用小貨車車窗後（涉犯刑
    法毀損罪嫌部分，未據告訴），竊取車內廠牌Garmin、型式
    C320、序號10G049788 號之衛星導航器1 臺（價值約17,000
    元），得手後隨即逃離現場。
(四)、於98年4 月中旬某日，在臺北縣新莊巿瓊林路某處，攜帶其
    所有而客觀上對人之生命、身體、安全構成威脅足供兇器使
    用之不明工具，擊破己○○所有之車牌號碼139-EY號營業小
    客車右前車窗後（涉犯刑法毀棄損壞罪嫌部分，未據告訴）
    ，竊取車內廠牌Gonav 之衛星導航器1 臺（價值約8,000 元
    ），得手後隨即逃離現場。
(五)、於98年4 月25日凌晨2 時30分許，在臺北縣樹林巿太平路26
    9 號前，攜帶其所有而客觀上對人之生命、身體、安全構成
    威脅足供兇器使用之不明工具，竊取成芳五金行所有、由丙
    ○○所管領之車牌號碼4716-DK 號自用小貨車之觸媒轉換器
    （價值約15,000元），接續持該不明之兇器，擊破該車輛車
    窗後（涉犯刑法毀棄損壞罪嫌部分，未據告訴），竊取車內
    廠牌Mio 、序號R91T0000000 號之衛星導航器1 臺（價值約
    15,000元），得手後隨即逃離現場。
(六)、嗣於98年6 月16日晚上8 時許，在臺北縣土城市○○路○ 段
    282 號停車場，其因另竊盜案件為警查獲，並起出上開衛星
    導航器5 臺（均業經上開被害人領回），並扣得其所有而供
    另案竊盜犯行所用之固定夾、T 型板手、活動板手、固定板
    手、電線專用剪刀各1 支等物（業經本院以98年度易字第20
    51號刑事判決宣告沒收在案），始查悉上情。
二、案經臺北縣政府警察局板橋分局報告臺灣板橋地方法院檢察
    署檢察官偵查起訴。
    理  由
壹、程序方面：本件被告丁○○所犯係死刑、無期徒刑、最輕本
    刑3 年以上有期徒刑以外之罪，其於準備程序就前揭被訴事
    實為有罪之陳述，經法官告知簡式審判程序之旨，並聽取其
    與公訴人之意見後，本院認無不得或不宜改依簡式審判程序
    進行之處，爰依刑事訴訟法第273 條之1 第1 項、第284 條
    之1 之規定，由本院裁定本件行簡式審判程序，合先敘明。
貳、實體方面：
一、上開犯罪事實，業經被告丁○○於本院審理時坦承不諱，核
    與證人即被害人甲○○、戊○○、丙○○於警詢及偵訊時具
    結之證述、被害人乙○○、己○○於警詢時之指述情節大致
    相符，並有贓物認領保管單5 紙、臺北縣政府警察局板橋分
    局偵辦刑案相關現場事、物照片表所附照片23張、臺北縣政
    府警察局板橋分局偵查隊扣押物品目錄表1 張（詳見98年度
    他字第4985號偵查卷第24至28頁、第38至46頁、98年度偵字
    第16995 號偵查卷第39頁）附卷可證，足見被告自白核與事
    實相符，堪以採信。是被告前開竊盜犯行，洵堪認定屬實。
    故本件事證已臻明確，被告犯行堪以認定，應予依法論科。
二、論罪科刑部分：
(一)、按刑法第321 條第1 項第3 款之攜帶兇器竊盜罪，係以行為
    人攜帶兇器竊盜為其加重條件，此所謂兇器，其種類並無限
    制，凡客觀上足以對人之生命、身體、安全構成威脅，具有
    危險性之兇器均屬之，且祇須於行竊時攜帶此種具有危險性
    之兇器為已足，並不以攜帶之初即有行兇之意圖為必要，有
    最高法院79年台上字第5253號判例要旨可資參照。本件被告
    持以行竊之工具，雖因未扣案而種類不明，然其既能用以擊
    破車輛之車窗玻璃，又能用以竊取金屬材質之觸媒轉換器，
    足見該工具之材質必極堅硬，而足以對人之生命、身體、安
    全構成威脅，係屬具有危險性之兇器無疑。從而，就犯罪事
    實欄一(一)至(五)所示部分，核被告所為，均係犯刑法第321 條
    第1 項第3 款之攜帶兇器竊盜罪。又被告於犯罪事實欄一(一)
    、(二)、(五)所示之時、地，雖係先後竊取被害人車輛之觸媒轉
    換器以及衛星導航器兩種財物，然其皆係出於同一竊盜犯意
    ，且時間密接，地點相同，而接續為之，皆應認屬於同一竊
    盜行為，故就犯罪事實欄(一)、(二)、(五)之部分，應分別論以竊
    盜之接續犯，均為包括一罪。復被告就上開犯罪事實欄一(一)
    至(五)所示之5 次加重竊盜犯行，其犯意各別，行為互殊，應
    予分論併罰。
(二)、爰審酌被告前曾於98年間因竊盜等案件，經本院分別以98年
    度易字第708 號刑事判決處有期徒刑7 月、3 月、3 月確定
    ，及以98年度易字第2051號刑事判決處有期徒刑6 月、拘役
    40日、30日，且均得易科罰金確定等情，此有臺灣高等法院
    被告前案紀錄表1 份在卷可稽，是其素行不佳，且其年輕力
    壯，不知進取以正當途徑賺取所需，一再恣意竊取他人財物
    ，毫不尊重他人之財產權，且所竊得之財物價值不菲，惟其
    所竊得之財物大部分均為被害人所領回，而犯後尚能坦承犯
    行，態度尚可等一切情狀，分別量處如主文所示之刑，並定
    應執行之刑，以示懲戒。
(三)、至前開客觀上可為兇器之不明工具，雖屬被告所有且係供其
    犯罪所用，然既未經扣案，復無證據證明其尚存在，為免執
    行困難，爰不另為沒收之諭知。至其他扣案之固定夾、T 型
    板手、活動板手、固定板手及電線專用剪刀各1 支，雖為被
    告所有，然非供本件犯罪之用，而係供其另案竊盜案件所用
    ，並經該案由本院以98年度易字第2051號刑事判決宣告沒收
    等情，業據被告陳明在卷（詳見本院卷第56頁反面），並有
    臺灣板橋地方法院檢察署檢察官98年度偵字第16995 號起訴
    書、本院98年度易字第2051號刑事判決書各1 份（詳見本院
    卷第29至31頁）在卷可稽，故本院自無庸無庸併予諭知沒收
    ，附此敘明。
據上論斷，應依刑事訴訟法第273 條之1 第1 項、第299 條第1
項前段，刑法第321 條第1 項第3 款、第51條第5 款，判決如主
文。
本案經檢察官黃致中到庭執行職務。
中    華    民    國    98    年    12    月    15    日
                  刑事第十四庭  法  官  饒金鳳
以上正本證明與原本無異。
如不服本判決，應於判決送達後10日內，向本院提出上訴書狀，
且上訴書狀應敘述具體理由，而上訴書狀未敘述上訴理由者，應
於上訴期間（即自收受判決書之翌日起算10日）屆滿後20日內補
提理由書。
                                書記官  王春森
中    華    民    國    98    年    12    月    15    日
附錄本案論罪科刑法條全文：
刑法第321 條：
犯竊盜罪而有左列情形之一者，處6 月以上、5 年以下有期徒刑
：
一、於夜間侵入住宅或有人居住之建築物、船艦或隱匿其內而犯
    之者。
二、毀越門扇、牆垣或其他安全設備而犯之者。
三、攜帶兇器而犯之者。
四、結夥三人以上而犯之者。
五、乘火災、水災或其他災害之際而犯之者。
六、在車站或埠頭而犯之者。
前項之未遂犯罰之。


司法院資訊處製作；財團法人民間司法改革基金會備份。
